# 关于收购子企业少数股东股权的会计处理

提问人：子龙重生 时间：2017-06-02 11:12:38
对于原持有60%股权子企业，在今年 4 月 30 日以 1 万元收购剩余40%股权，该股权在 4 月 30 日合并报表中对应的净资产价值 20 万元，请问是否应将 19 万元（少数股东股权同收购价差异）对应资本公积呢？如果净资产负 20 万元，那么差异-21万元在合并报表中直接转入未分配利润即可，不知道我的会计处理对吗，求指教。 相关抵消如下： 借：少数股东权益 20 贷：长投 1 资本公积 19 如为负： 借：未分配利润 21 贷： 长投 1 少数股东权益 20

回答人：chenyiwei
另外提示一下：为何 1 万元能够购买到账面价值为 20 万元的子公司净资产份额？是否表明该子公司的资产（合并报表层面）或者对该子公司原有的 60 ％长期股权投资（个别报表层面）已经发生减值？建议谨慎判断减值迹象和进行减值测试。

提问人：kevinzk 时间：2018-01-12 15:19:28
请问，陈老师，在收购少数股东股权，形成贷方资本公积金额，这部分是否需要交纳企业所得税？

回答人：chenyiwei
这只在合并报表层面产生，而缴纳企业所得税是依据单体企业法人的报表，所以不涉及企业所得税问题。